臺灣臺中地方法院臺中簡易庭小額民事判決
111年度中小字第238號
原      告  黃新富  
被      告  陳建安  

訴訟代理人  周育士  
上列當事人間請求損害賠償事件，原告提起刑事附帶民事訴訟，
經本院刑事庭裁定移送前來（110年度交簡附民字第101號），本
院於民國111年3月10日言詞辯論終結，判決如下：
    主      文
被告應給付原告新臺幣10,120元，及自民國110年5月31日起至清
償日止，按週年利率百分之5計算之利息。
原告其餘之訴駁回。
本判決原告勝訴部分得假執行。
    事實及理由
壹、程序事項
    按訴狀送達後，原告不得將原訴變更或追加他訴，但擴張或
    減縮應受判決事項之聲明者，不在此限，民事訴訟法第255
    條第1項第3款定有明文。本件原告原聲明：被告應給付原告
    新臺幣（下同）50,000元，及自起訴狀繕本送達翌日起至清
    償日止，按週年利率百分之5計算之利息（見本院110年度交
    簡附民字第101號卷【下稱附民卷】第11頁）。嗣於民國111
    年3月10日本院言詞辯論期日當庭將聲明更正為：被告應給
    付原告30,000元，及自起訴狀繕本送達翌日起至清償日止，
    按週年利率百分之5計算之利息（見本院卷第104頁），核屬
    減縮應受判決事項之聲明，與前揭規定相符，應予准許。
貳、實體事項　　　　
一、原告主張：被告於109年7月14日上午8時36分許，騎乘車牌
    號碼000-000號普通重型機車（下稱肇事機車），本應注意
    車輛行駛時，應依標誌或標線之規定行駛，不得逆向行駛；
    且雙黃線（即分向限制線）係用以劃分路面成雙向車道，禁
    止車輛跨越行駛，而依當時情況並無不能注意之情事，竟疏
    未注意及此，貿然自臺中市○○區○○路000號對面起駛，逆向
    跨越東榮路由東往西方向之慢車道、快車道及雙黃線後，行
    駛於東榮路西往東方向之快車道，適伊騎乘車牌號碼000-00
    0號普通重型機車（下稱系爭機車），沿東榮路由西往東方
    向直行至該處，見肇事機車突然跨越雙黃線，煞車不及而發
    生碰撞（下稱本件事故），致伊受有左膝擦傷挫傷、右拇指
    擦傷挫傷之傷害（下稱系爭傷害）。被告因過失不法侵害伊
    之身體健康權，伊自得依侵權行為之法律關係，請求被告賠
    償如下之損害：㈠醫療費用320元、㈡復健費用4,000元、㈢交
    通費用800元、㈣精神慰撫金24,880元，共計30,000元，並聲
    明：被告應給付原告30,000元，及自起訴狀繕本送達翌日起
    至清償日止，按週年利率百分之5計算之利息。
二、被告則以：對原告主張之侵權行為事實及請求醫療費用320
    元、復健費用4,000元、交通費用800元部分並無意見，惟原
    告請求之精神慰撫金過高等語，資為抗辯，並聲明：原告之
    訴駁回。
三、得心證之理由
　㈠原告主張被告於前揭時、地騎乘肇事機車，因逆向跨越雙黃
    線，而與系爭機車發生碰撞，致其受有系爭傷害等情，業據
    提出與其所述相符之亞洲大學附屬醫院診斷證明書、江耳鼻
    喉專科診所醫療收據及藥袋、亞洲大學附屬醫院門診醫療收
    據為證（見本院卷第41-45頁），並有職務報告書、A3類道
    路交通事故調查紀錄表、臺中市政府警察局道路交通事故初
    步分析研判表、補充資料表、道路交通事故現場圖、道路交
    通事故調查報告表㈠、㈡、現場照片在卷足參（見本院卷第48
    頁、第56-57頁、第59頁、第61-62頁、第68-80頁、第94-97
    頁），且為被告所不爭執；被告上開過失傷害行為，經本院
    刑事庭以110年度交簡字第562號刑事簡易判決判處拘役35日
    在案，亦有上開刑事判決在卷可稽（見本院卷第19-21頁）
    ，並經本院依職權調取上開刑事卷宗查閱屬實，自堪信為真
    實。
　㈡按因故意或過失，不法侵害他人之權利者，負損害賠償責任
    ；汽車、機車或其他非依軌道行駛之動力車輛，在使用中加
    損害於他人者，駕駛人應賠償因此所生之損害，但於防止損
    害之發生，已盡相當之注意者，不在此限，民法第184條第1
    項前段、第191條之2分別定有明文。次按汽車在劃有分向限
    制線之路段，不得駛入來車之車道內，道路交通安全規則第
    97條第1項第2款定有明文。查被告於上揭時、地騎乘肇事機
    車，本應注意車輛行駛時，應依標誌或標線之規定行駛，不
    得逆向行駛；且雙黃線（即分向限制線）係用以劃分路面成
    雙向車道，禁止車輛跨越行駛，而依當時情況並無不能注意
    之情事，竟疏未注意及此，貿然逆向跨越雙黃線，致原告受
    有系爭傷害，顯見被告就本件事故之發生確有過失甚明，且
    其過失行為與原告所受上開損害結果間，具有相當因果關係
    ，亦堪認定。
　㈢又按不法侵害他人之身體或健康者，對於被害人因此喪失或
    減少勞動能力或增加生活上之需要時，應負損害賠償責任；
    不法侵害他人之身體、健康、名譽、自由、信用、隱私、貞
    操，或不法侵害其他人格法益而情節重大者，被害人雖非財
    產上之損害，亦得請求賠償相當之金額，民法第193條第1項
    、第195條第1項前段亦有明定。本件原告因被告上開過失侵
    權行為而受有損害，依前揭規定，原告自得請求被告賠償其
    所受損害。茲就原告得請求賠償之金額，分述如下：
　⒈醫療費用及復健費用部分
　　原告主張其因本件事故受傷，支出醫療費用320元、復健費
    用4,000元等情，業據提出上開亞洲大學附屬醫院診斷證明
    書、江耳鼻喉科診所醫療收據及藥袋、亞洲大學附屬醫院門
    診醫療收據收據為證（見本院卷第41-45頁），且為被告所
    不爭執（見本院卷第104頁），自堪信為真實，是原告此部
    分請求，應屬正當。
　⒉就診交通費用部分
　　原告主張其因本件事故當日受傷返家及隔日至亞洲大學附屬
    醫院就診有搭乘計程車之必要，而分別支出交通費用200元
    、600元，合計共800元等情，為被告所不爭執（見本院卷第
    104頁），自堪信為真實，是原告此部分請求，應屬正當。
　⒊精神慰撫金部分
　  原告因被告上開過失傷害行為，致其身體健康權受有損害，
    堪認其精神上亦受有相當程度之痛苦，則原告依前開規定請
    求被告賠償其非財產上損害，洵屬有據。又法院對於精神慰
    撫金之量定，應斟酌實際加害情形、所造成之影響、被害人
    痛苦之程度、兩造之身分地位、經濟情形及其他各種狀況，
    以核定相當之數額。查原告為專科畢業，目前合夥經營汽車
    旅館，每月分紅約50,000元，現因疫情每月分紅約10,000元
    ，名下有不動產數筆；被告則為高職畢業，經營麵店，月收
    入約40,000元，名下無不動產等情，業據兩造陳明在卷，並
    有稅務電子閘門所得及財產調件明細表附卷可參（見本院卷
    第96頁、第105頁、本院卷證物袋）。爰審酌前述兩造之教
    育程度、身分地位、經濟狀況、被告不法行為態樣，並考量
    原告所受傷勢均為擦挫傷，所受痛苦非鉅等一切情狀，認原
    告請求被告賠償精神慰撫金，應以5,000元為適當，逾此範
    圍之請求，則屬無據，不應准許。
　⒋綜上，原告因身體健康權受侵害，得請求被告賠償醫療費用3
    20元、復健費用4,000元、交通費用800元及精神慰撫金5,00
    0元，共計10,120元（計算式：320＋4,000＋800＋5,000＝10,12
    0）。
　㈣末按給付無確定期限者，債務人於債權人得請求給付時，經
    其催告而未為給付，自受催告時起，負遲延責任。其經債權
    人起訴而送達訴狀，或依督促程序送達支付命令，或為其他
    相類之行為者，與催告有同一之效力；又遲延之債務，以支
    付金錢為標的者，債權人得請求依法定利率計算之遲延利息
    。但約定利率較高者，仍從其約定利率；應付利息之債務，
    其利率未經約定，亦無法律可據者，週年利率為百分之5，
    民法第229條第2項、第233條第1項及第203條分別定有明文
    。本件原告對被告之侵權行為損害賠償債權，核屬無確定期
    限之給付，自應經原告之催告而未為給付，被告始負遲延責
    任。準此，原告請求被告自起訴狀繕本送達之翌日即110年5
    月31日起（送達證書見附民卷第27頁）至清償日止，按週年
    利率百分之5計算之利息，洵屬可採，應予准許。
四、綜上所述，原告依侵權行為之法律關係，請求被告給付10,1
    20元，及自110年5月31日起至清償日止，按週年利率百分之
    5計算之利息，為有理由，應予准許；逾此範圍之請求，為
    無理由，應予駁回。
五、本判決原告勝訴部分，係適用小額訴訟程序所為被告敗訴之
    判決，依民事訴訟法第436條之20規定，應依職權宣告假執
    行。
六、本件事證已臻明確，兩造其餘攻擊防禦方法及所提證據，經
    本院審酌後，認與判決結果不生影響，爰不逐一論駁，併此
    敘明。
七、本件原告提起刑事附帶民事訴訟，由本院刑事庭依刑事訴訟
    法第504條第1項之規定裁定移送前來，依同條第2項規定就
    原告起訴部分依法免徵第一審裁判費，且本件訴訟繫屬期間
    亦未增生訴訟費用，尚無訴訟費用負擔問題，併此敘明。
中　　華　　民　　國　　111 　年　　3 　　月　　31　　日
                  臺灣臺中地方法院臺中簡易庭
                                  法　官　傅可晴
以上為正本係照原本作成。
如不服本判決，應於送達後廿日內，以判決違背法令為理由，向
本院提出上訴狀並表明上訴理由 (上訴理由應表明一、原判決所
違背之法令及其具體內容；二、依訴訟資料可認為原判決有違背
法令之具體事實) ，如於本判決宣示後送達前提起上訴者，應於
判決送達後廿日內補提上訴理由書（須附繕本）。
中　　華　　民　　國　　111 　年　　4 　　月　　1 　　日
                                  書記官  錢  燕